最高法院刑事裁定　　　　　　　一○○年度台抗字第八八六號
抗　告　人　李秦州
上列抗告人因違反毒品危害防制條例案件，不服台灣高等法院台
中分院中華民國一００年八月二十九日駁回聲請再審之裁定（一
００年度聲再字第一八一號），提起抗告，本院裁定如下：
      主    文
抗告駁回。
      理    由
按刑事訴訟法第四百二十條第一項第六款規定，有罪之判決確定
後，因發現確實之新證據，足認受有罪判決之人應受無罪、免訴
、免刑或輕於原判決所認罪名之判決者，為受判決人之利益，得
聲請再審。而所謂「確實之新證據」，係指該證據於事實審法院
判決前已經存在，而為法院、當事人所不知、不及調查斟酌，至
其後始行發見，且就證據本身形式上觀察，須顯然可認為足以動
搖原有罪之確定判決之謂。本件抗告人李秦州於原審聲請再審意
旨略稱：毒品危害防制條例第十七條第二項明定：犯第二條至第
八條之罪於偵查及審判中自白者，減輕其刑。該條文於民國九十
八年五月二十日修正公布，同年月二十二日施行，其被訴於九十
六年九月間起至同年十二月間止，販賣第三級毒品共二十二罪，
非但於偵查中自白犯行無訛，於審判中亦自承上情明確；原審於
九十七年七月八日判決時，因上開法條尚未公布施行，無法獲減
刑之寬典，迨第三審於九十九年六月十日判決時，該法條業已公
布施行，然未依法減輕其刑，反而駁回抗告人之上訴而告確定，
抗告人求助無門，因依刑事訴訟法第四百二十條第一項第六款之
規定聲請再審等語。原裁定以抗告人就上開被訴違反毒品危害防
制條例案件，固均於偵、審中均自白犯行不諱，但上開足為減輕
其刑之事證，於事實審法院判決前已經存在，並經事實審法院引
用為犯罪之論據，認與聲請再審之「嶄新性」要件不符；且認上
開「減輕其刑」之規定，亦不該當於刑事訴訟法第四百二十條第
一項第六款所謂「輕於原判決所認罪名之判決」之規定。並說明
上開減刑之條文，於原審判決時尚未公布施行，自無從適用；而
第三審法院由程序上駁回抗告人之上訴，無從為減刑之審酌，認
聲請再審為無理由，予以駁回，經核於法尚無不合。抗告意旨略
以鈞院（指本院）就抗告人之合法上訴，誤為不合法而駁回上訴
之確定判決，為不生實質確定力之當然無效判決，抗告人之上訴
依然合法存在；且原審如認上開名為「聲請再審」之聲明，實為
提起上訴之真義，自應依上訴之法定程序處理之云云。無非係針
對原第三審上訴之效力為爭執，其就原裁定如何具有撤銷之原因
事實，未置一詞，應認其抗告為無理由，予以駁回。
據上論結，應依刑事訴訟法第四百十二條，裁定如主文。
中    華    民    國  一○○  年    十    月  二十七  日
                      最高法院刑事第三庭
                          審判長法官  林  永  茂  
                                法官  蘇  振  堂  
                                法官  林  秀  夫  
                                法官  林  立  華  
                                法官  蔡  國  在  
本件正本證明與原本無異
                                      書  記  官  
中    華    民    國  一○○  年   十一   月    二    日
                                                       s